臺灣板橋地方法院刑事判決　　　　　　100年度簡上字第866號
上　訴　人
即　被　告　陳建良
上列上訴人因違反電子遊戲場業管理條例等案件，不服本院100
年度簡字第5514號中華民國100 年8 月3 日第一審判決（聲請簡
易判決處刑案號：100 年度偵字第4606號、100 年度偵字第1185
4 號），提起上訴，本院管轄第二審合議庭判決如下：
    主  文
上訴駁回。
    事實及理由
一、本案經本院審理結果，認第一審判決以上訴人即被告陳建良
    罪證明確，適用刑事訴訟法第449 條第1 項前段、第3 項、
    第454 條第2 項、第450 條1 項，電子遊戲場業管理條例第
    15 條 、第22條，刑法第11條前段、第28條、第266 條第1
    項前段、第55條、第41條第1 項前段、第38條第1 項第2款
    、第3 款，刑法施行法第1 條之1 第1 項、第2 項前段，並
    審酌被告與同案被告王俊財（業經本院原審判決拘役40日，
    如易科罰金，以新臺幣1 千元折算1 日確定），提供上開遊
    戲機台供人賭博，助長賭博風氣，危害社會善良風俗，兼衡
    其等素行、犯罪動機、目的、手段、經營期間、查扣機台數
    量及犯罪後坦承犯行，態度尚佳等一切情狀，量處被告拘役
    20日，並諭知易科罰金之折算標準。至扣案之「小瑪莉」機
    台（含IC板1 片）1 台，係同案被告王俊財所有供本件賭博
    犯行所用之物；賭資現金新臺幣（下同）90元，則係被告因
    本件犯罪所得之物，爰基於共犯連帶沒收之原則，於被告及
    同案被告王俊財所宣告之主刑項下，均分別依刑法第38條第
    1 項第2 款、第3 款之規定，併予宣告沒收之。其認事用法
    均無違誤，量刑亦屬妥適，應予維持，並引用第一審刑事簡
    易判決記載之事實、證據及理由（如附件）。
二、被告陳建良上訴意旨略以：本件扣案電子遊戲機台1 台係王
    俊財硬擺放在伊店內，不想惹事，才未報警，且該機台自擺
    放在伊店內後，並無人把玩，擺放時，伊便聽到機台內有零
    錢的聲音，是無賭客亦無營業行為，自不違反電子遊戲場業
    管理條例云云。經查：被告陳建良所經營位於新北市○○區
    ○○路136 號之「隆興機車行」內自99年12月中旬起，擺放
    同案被告王俊財所提供之電子遊戲機台1 台，機台上有投幣
    孔及退幣孔，為警查獲時，在機台內扣得90元之賭資等情，
    有同案被告王俊財於偵查中之自白，及搜索扣押筆錄、扣押
    物品目錄表、現場及扣案物照片11張、代保管單等件在卷可
    稽，及扣案之「小瑪莉」1 台（含IC板1 片）、賭資90元可
    資佐證，是該機台係供不特定人把玩堪可認定；又被告於10
    0 年7 月13日偵查中亦一度坦承前開犯行，並自承係因王俊
    財一直說服伊，伊才讓王俊財擺放等語，是被告經第一審判
    決提出上訴後，始改以前揭情詞置辯，其供述之可信性已有
    可疑；又查，被告陳建良於偵查中既自承系爭電子遊戲機台
    係自99年12月中旬起擺放在上址店內，及至100 年1 月19日
    晚間始遭警查獲等語，是倘其係遭王俊財強行擺放機台，何
    以於系爭機台擺放在店內約1 個月之期間內，均不報警處理
    或為任何其他處置；另參酌證人A1（真實年籍姓名詳卷）於
    本院審理中到庭證述：伊曾於100 年1 月初與綽號「阿通」
    之友人至隆興機車行抄表，「阿通」說機台上的數字有增加
    ，但很少，看店老闆與伊等打招呼的情形，不像是被強迫放
    置機台的樣子等語明確，核與被告於審理中供承確有人於機
    台擺放店內之期間，前往抄表乙情相符，足證被告所辯之情
    與上開事證相違，實無足採。綜上所述，本件上訴為無理由
    ，應予駁回。
據上論斷，應依刑事訴訟法第455 條之1 第1 項、第3 項、第36
8 條、第373 條，判決如主文。
本案經檢察官吳孟竹到庭執行職務。
中    華    民    國   100    年    12    月    30    日
                  刑事第五庭  審判長法  官  李幼妃
                                    法  官  劉凱寧
                                    法  官  鄭凱文
上列正本證明與原本無異。
不得上訴。
                                    書記官  陳筱惠
中    華    民    國   100    年    12    月    30    日
附錄本案論罪科刑法條全文：
電子遊戲場業管理條例第15條
未依本條例規定領有電子遊戲場業營業級別證者，不得經營電子
遊戲場業。
電子遊戲場業管理條例第22條
違反第 15 條規定者，處行為人 1 年以下有期徒刑、拘役或科
或併科新台幣 50 萬元以上 250 萬元以下罰金。
中華民國刑法第266條
（普通賭博罪與沒收物）
在公共場所或公眾得出入之場所賭博財物者，處 1 千元以下罰
金。但以供人暫時娛樂之物為賭者，不在此限。
當場賭博之器具與在賭檯或兌換籌碼處之財物，不問屬於犯人與
否，沒收之。